【裁判字號】    92,易,209
【裁判日期】    920429
【裁判案由】    傷害等
【裁判全文】
臺灣屏東地方法院刑事判決                          九十二年度易字第二九號
    公  訴  人  臺灣屏東地方法院檢察署檢察官
    被      告  甲○○
右列被告因傷害等案件，經檢察官提起公訴（九十二年度偵字第一０九六號），本院
判決如左：
     主  文
甲○○共同傷害人之身體，處有期徒刑肆月，如易科罰金，以佰元折算壹日。又共
同損壞他人之如附表所示之物，足以生損害於他人，處有期徒刑月，如易科罰金，
以佰元折算壹日。應執行有期徒刑陸月，如易科罰金，以佰元折算壹日。
     事實及理由
一、構成犯罪事實：
  (一)甲○○居住在屏東縣恆春鎮墾丁里大溪巷五號六福山莊，於民國九十一年八月十
    八日凌晨二時二十分許，因不滿乙○○、己○○、丙○○、戊○○、丁○○、林
    奕雯、吳佳燕等人及渠等朋友計二十餘人，在六福山莊前開生日舞會，汽車音響
    過於喧嘩影響其女兒睡眠，心生不滿，竟基於傷害及毀損之故意，夥同不詳姓名
    之成年人約二十餘人，持鋁棒及鐵棒等物（未扣案，不詳之人所有），共同毆打
    乙○○、己○○、丙○○、丁○○等人，致乙○○受有下頜骨骨質折，己○○受
    有左手第五掌骨骨折，丙○○受有右肩、右上臂瘀傷、左手腕挫傷，丁○○受有
    左臉挫傷、後頸部挫傷；並毀損乙○○所有之車牌號碼六Ｍ—三五九三號自小客
    車之右後側玻璃一面，毀損戊○○實際所有之車牌號碼Ｙ六—八三００號自小客
    車（車主登記其姐黃梅蘭名義）之後擋風玻璃及左後側玻璃共二面，毀損己○○
    實際所有之車牌號碼ＺＥ—四０一五號自小客車（車主登記其母劉明惠名義）之
    後擋風玻璃及左後側玻璃共二面，毀損丙○○實際所有之車牌號碼ＺＨ—０一一
    二號自小客車（車主登記其母洪瑞蘭名義）右後方玻璃、行李箱蓋及音響，致令
    不堪使用。
  (二)案經乙○○、己○○、丙○○、戊○○、丁○○等五人訴由屏東縣警察局恆春分
    局報告台灣屏東地方法院檢察署檢察官提起公訴。
二、認定犯罪事實所根據的證據及理由：
  (一)前述犯罪事實，告訴人乙○○、己○○、丙○○、戊○○、丁○○在檢察官訊問
    時和本院審理中已經清楚指控，與證人林奕雯、吳佳燕證述的情節相符。
  (二)告訴人乙○○、己○○、丙○○、丁○○等人受傷的情節，也有屏東市財團法人
    屏東基督教醫院診斷證明書四張附卷可證。
  (三)告訴人乙○○、己○○、丙○○、戊○○等人所有或現使用中之自小客車受有損
    害的情形，也有毀損照片四張及受損修復估價單五張附卷證明。
  (四)被告於警察局詢問時自白於右述時間、地點，傷害及毀損告訴人的事實。
三、對於被告辯解，本院判斷：
  (一)被告嗣後在檢察官偵查中及本院審理時否認有前述的犯罪行為，並抗辯：我沒有
    與告訴人等起衝突，沒有打人，也沒有毀損告訴人等的車輛云云。
  (二)對於被告辯解，本院認為不能採信，理由如下：
    1.前述犯罪事實，除告訴人等人清楚的指控外，也有證人林奕雯、吳佳燕的證詞
      為據，告訴人、證人與被告間素不相識，也無仇怨，應無誣陷之理由，渠等的
      證詞應可採信。
    2.被告於本院審理時，並未抗辯其在警局自白的證據能力，足證在警察局的自白
      ，係出於被告任意所為，且自白也與事實相符，足以認定為不利被告。
    3.綜合上述理由，被告的抗辯，是推卸責任的說詞，並不足以採信，被告犯罪行
      為已經非常明確。
四、論罪科刑的理由：
  (一)核被告所為，係犯刑法第二百七十七條第一項傷害罪及第三百五十四條毀損罪。
    又其於時間密接情狀下，當場接續傷害告訴人乙○○、己○○、丙○○、丁○○
    四人之行為，為法律概念上之一行為，其以一行為傷害四人係同種想像競合犯。
    又被告一毀損行為，同時毀損告訴人乙○○、己○○、丙○○、戊○○、丁○○
    之物品，係一行為觸犯數罪名之同種想像競合犯，均應依刑法第五十五條前段規
    定，從一重處斷。再者，被告與二十餘不詳姓名成年人間，具有犯意聯絡及行為
    分擔，均為共同正犯。所犯傷害罪與毀損罪，犯罪各別，罪名不同，應分論併罰
    。公訴人認前述二罪間，具有方法結果之牽連關係，顯有誤會，附此敘明。
  (二)爰審酌被告犯罪後飾詞卸責，未見悔意，態度不佳，致告訴人等受有傷害、財產
    損失，及迄未與告訴人等人就民事部分達成和解等其他一切情狀，爰量處如主文
    所示之刑，並各諭知如易科罰金之折算標準，及定其應執行之刑暨易科罰金之折
    算標準。
五、適用法律之依據：
    刑事訴訟法第二百九十九條第一項前段，刑法第二十八條、第二百七十七條第一
    項、第三百五十四條、第五十五條、第五十一條第五款、第四十一條第一項前段
    ，罰金罰鍰提高標準條例第一條前段、第二條。
中      華      民      國      九十二      年四    月    二十九  日
                                    臺灣屏東地方法院刑事第五庭
                                          法  官   羅森德
右正本證明與原本無異。
如不服本判決應於收受本判決後送達後十日內向本院提出上訴書狀，其未敘述上訴理
由者，並得於提起上訴後十日內向本院補提理由書狀（均須按他造當事人之人數附繕
本 ）「切勿逕送上級法院」
                                          書記官   劉音利
中      華      民      國      九十二      年      四    月    二十九  日
附錄本判決論罪科刑法條：
中華民國刑法第二百七十七條第一項：
傷害人之身體或健康者，處三年以下有期徒刑、拘役或一千元以下罰金。
中華民國刑法第三百五十四條
毀棄、損壞前二條以外之他人之物或令致不堪用，足以生損害於公眾或他人者，處二
年以下有期徒刑、拘役或五百元以下罰金。
附表：
┌────────────────────────────────────┐
│ 一、乙○○所有之車牌號碼六Ｍ—三五九三號自小客車之右後側玻璃一面。     │
├────────────────────────────────────┤
│ 二、戊○○實際所有之車牌號碼Ｙ六—八三００號自小客車（車主登記其姐黃梅 │
│     蘭名義）之後擋風玻璃及左後側玻璃共二面。                           │
├────────────────────────────────────┤
│ 三、己○○實際所有之車牌號碼ＺＥ—四０一五號自小客車（車主登記其母劉明 │
│     惠名義）之後擋風玻璃及左後側玻璃共二面。                           │
├────────────────────────────────────┤
│ 四、丙○○實際所有之車牌號碼ＺＨ—０一一二號自小客車（車主登記其母洪瑞 │
│     蘭名義）右後方玻璃、行李箱蓋及音響。                               │
└────────────────────────────────────┘


司法院資訊處製作；財團法人民間司法改革基金會備份。
